【裁判字號】    88,易,3828
【裁判日期】    890114
【裁判案由】    詐欺
【裁判全文】
臺灣臺中地方法院刑事判決                        八十八年度易字第三八二八號
    公  訴  人  臺灣台中地方法院檢察署檢察官
    被      告  甲○○
右列被告因詐欺案件，經檢察官提起公訴 (八十八年度偵字第一五○六○號)，本院
判決如左：
    主  文
甲○○連續意圖為自己不法之所有，以詐術使人將本人之物交付，處拘役伍拾日。緩
刑貳年。
    事  實
一、甲○○意圖為自己不法之所有，於民國（下同）八十八年三月中旬某日，向位於
    臺中縣豐原市○○路六三五巷四六號以經營木料買賣為主之欣勗有限公司（下稱
    欣勗公司），謊稱其代表青源工業社，擬向該公司購買數量二九四支、每才單價
    新臺幣（下同）十八元、含稅後總價五萬五千九百元之「巴西松」木料，因素昧
    平生，欣勗公司乃要求以現金付款及甲○○自行負責運輸之方式交易，雙方始成
    立買賣契約。至同年三月十八日，甲○○曾派遣貨車前往欣勗公司，因貨車司機
    欲持交支票付款，與雙方約定不合，且該支票所填具之金額數字有誤，欣勗公司
    乃予拒絕。迨至同月二十六日，甲○○再度派遣民順貨運公司之貨車前往，並交
    付票號ＬＳ0000000號、發票人乙○○、發票日八十八年四月二十六日、
    付款人台北銀行龍山分行、票面金額五萬五千九百元之支票一張與不知情之司機
    蘇志慶，由蘇志慶提交欣勗公司，要求提取木料，欣勗公司見無現金支付，欲再
    次拒絕，因甲○○以電話懇求，且佯稱稱若欣勗公司拒絕，其將再度損失運費，
    欣勗公司始同意收受支票，而致欣勗公司陷於錯誤交付價值五萬五千九百元之木
    料。詎上開支票屆期提示，竟遭退票，遍尋甲○○不著，經青源工業社之人員告
    知甲○○山將該批木料出售予青源工業社，欣勗公司始知受騙。
二、案經欣勗有限公司訴由檢察官偵查起訴。
    理  由
一、訊據被告甲○○矢口否認有何詐欺犯行，辯稱：伊僅係代朋友「阿嘉」出面交易
    ，該批木料非伊所購買云云，惟查：右揭事實，業據告訴人欣勗有限公司代表人
    丙○○指訴甚詳，並有支票、退票理由單、出貨單各一紙在卷可稽，被告亦無法
    供出綽號「阿嘉」者之年籍資料以供查證，且自承蘇志慶係其所僱用之司機，該
    批木料已出售予青源工業社並收到貨款等語，則其辯稱非買受人云云，顯不足採
    。被告意圖為自己不法之所有，詐購他人財物之詐欺取財犯行，足堪認定。
二、核被告所為，係犯刑法第三百三十九條第一項之詐欺取財罪。爰審酌被告犯罪之
    動機、目的、手段，犯罪所生之危害、犯罪後已與告訴人欣勗公司和解，有和解
    書附卷可按，並償還欠款等一切情狀，量處如主文所示之刑。末查被告前未曾受
    有期徒刑以上刑之宣告，有臺灣臺中地方法院檢察署刑案資料查註紀錄表附卷可
    憑，被告坦承犯行，深具悔意，且已與告訴人和解，其經此教訓，當知警惕而無
    再犯之虞，本院綜核各情，所宣告之刑，認以暫不執行為適當，併予宣告緩刑，
    以啟自新。
據上論斷，應依刑事訴訟法第二百九十九條第一項前段，刑法第三百三十九條第一項
，第七十四條第一款，罰金罰鍰提高標準條例第一條前段條，判決如主文。
中      華      民      國    八十九    年      一      月     十四     日
                                臺灣臺中地方法院刑事第五庭
                                        法  官  許 金 樹
右正本證明與原本無異。
如不服本判決，應於送達後十日內向本院提出上訴狀 （須附繕本） ，上訴於台灣高
等法院台中分院。
                                        書記官
中      華      民      國    八十九    年      一      月     十五     日
附錄論罪科刑法條
刑法第三百三十九條
意圖為自己或第三人不法之所有，以詐術使人將本人或第三人之物交付者，處五年以
下有期徒刑、拘役或科或併科一千元以下罰金。


司法院資訊處製作；財團法人民間司法改革基金會備份。
